【裁判字號】    99,上訴,588
【裁判日期】    990615
【裁判案由】    違反毒品危害防制條例
【裁判全文】
臺灣高等法院高雄分院刑事判決         99年度上訴字第588號
上  訴  人
即  被  告    甲○○
選任辯護人    柳聰賢    律師
              郭家駿    律師
上列上訴人因違反毒品危害防制條例案件，不服臺灣屏東地方法
院98年度訴字第884 號中華民國99年1 月20日第一審判決（起訴
案號：臺灣屏東地方法院檢察署98年度偵字第3661、5784號），
提起上訴，本院判決如下：
    主  文
上訴駁回。
    事  實
一、甲○○、林暐（原名林鐘銀，自稱林昆翰或綽號阿財，由
    檢察官發佈通緝中）明知毒品先驅原料麻黃鹼（Ephedrine
    ）屬毒品危害防制條例第2 條第2 項第4 款所定之第四級毒
    品，不得非法持有、運輸，且係行政院依懲治走私條例第2
    條第4 項授權公告之「管制物品項目及其數額」所列甲項第
    4 款之管制進出口物，不得私運進口，竟共同基於運輸、私
    運第四級毒品麻黃鹼（起訴書誤載為麻黃素及警偵訊筆錄中
    亦均誤戴為麻黃素，故以下相關供述引用，均應予更正）入
    境台灣地區之犯意聯絡，於民國（以下同）98年5 月初某日
    ，由人在大陸珠海之林暐，將麻黃鹼混入咖啡豆中包裹封
    存，再以紙箱密封後，透過空運方式，從大陸珠海地區運輸
    麻黃鹼（即扣案附表編號1 至6 所示之麻黃鹼Ephedrine ）
    進入臺灣，委託不知情之朱秋榮收受後，朱秋榮再依林暐
    及甲○○之指示，委託不知情之中連貨運公司運送至屏東縣
    屏東市○○○路742 號8 樓，並以甲○○捏造之假名「孫千
    惠」為收件人，以此方式輾轉運輸第四級毒品麻黃鹼至甲○
    ○上開住處，嗣於98年5 月13日下午3 時許，法務部調查局
    臺北市調查處人員接獲消息，至甲○○上開屏東市住處之「
    東山河社區」管理室，見甲○○領取上開包裹時，當場逮獲
    ，並扣得混入麻黃鹼之咖啡豆4 箱（濾出麻黃鹼6 包，如附
    表編號1 至6 所示）、運費收據2 張、貨物收據1 張及NOKI
    A 手機( 含晶片卡)1支。
二、案經法務部調查局屏東縣調查站移送臺灣屏東地方法院檢察
    署檢察官偵查起訴。
    理  由
壹、證據能力部分：
一、按被告以外之人於審判外之言詞或書面陳述，除法律有規定
    者外，不得作為證據，刑事訴訟法第159 條第1 項定有明文
    。又被告以外之人於審判外之陳述，雖不符前4 條之規定，
    而經當事人於審判程序同意作為證據，法院審酌該言詞陳述
    或書面陳述作成時之情況，認為適當者，亦得為證據。當事
    人、代理人或辯護人於法院調查證據時，知有第159 條第1
    項不得為證據之情形，而未於言詞辯論終結前聲明異議者，
    視為有前項之同意，刑事訴訟法第159 條之5 亦定有明文。
    經查，本判決下列所引用之各該被告以外之人於審判外之言
    詞或書面陳述，檢察官、上訴人甲○○及辯護人於審判程序
    ，均同意此部分之證據有證據能力，審酌上開證據資料製作
    時之情況，尚無違法不當及證明力明顯過低之瑕疵，亦認為
    以之作為證據應屬適當，故揆諸前開規定，爰依刑事訴訟法
    第159 條之5 規定，認前揭證據資料均有證據能力。
二、按鑑定人由審判長、受命法官或檢察官就下列之人選任1 人
    或數人充之：一、就鑑定事項有特別知識經驗者。二、經政
    府機關委任有鑑定職務者；鑑定之經過及其結果，應命鑑定
    人以言詞或書面報告；法院或檢察官得囑託醫院、學校或其
    他相當之機關、團體為鑑定，或審查他人之鑑定，並準用第
    203 條至第206 條之1 規定，刑事訴訟法第198 條、第206
    條第1 項、第208 條第1 項分別定有明文。本件卷附法務部
    調查局毒品鑑定書，雖均係被告以外之人於審判外之書面陳
    述，然法務部調查局係臺灣高等法院檢察署關於毒品鑑定之
    概括選任鑑定機關，此有臺灣高等法院檢察署92年9 月9 日
    檢文允字第0921001203號函附之「臺灣高等法院檢察署檢察
    長概括選任鑑定機關表列」足參，則上開鑑定書，為刑事訴
    訟法第159 條第1 項規定之例外情形，應有證據能力。
貳、實體部分：
一、訊之上訴人甲○○固坦承：認識綽號「阿財」之男子，「阿
    財」叫我等電話，要叫朋友拿麻黃鹼給我等語，惟矢口否認
    有何運輸及私運第四級毒品麻黃鹼進口之犯行，辯稱：我是
    想要試著製造安非他命，我的朋友要向我買，朋友先送給我
    一點，所以林暐要拿毒品給我，我只是受轉讓之人，並非
    要運送第四級毒品，目的是為了自己使用，當時在大陸與人
    談好，但未約好要如何運送，只是留電話，到了5 月13日對
    方才請人打電話給我，問我的地址，說要寄給我，案發前十
    或十一日，我只是單純受通知說有人要寄東西來，我有提供
    地址給林暐，由林暐告知朱秋榮，再由朱秋榮用貨運的
    方式寄送給我，只是單純受轉讓，沒有跟林暐有何犯意聯
    絡，也沒有參與運送過程，亦未控制以何方法進口，應不構
    成運輸毒品，我只知道大陸的朋友有麻黃鹼，並託人送來，
    但無法預見麻黃鹼從何處來，亦不能決定從外國私運管制物
    品到我國境內，係林暐利用朱秋榮，我沒有跟林暐共同
    走私毒品的行為，單純只是持有第四級毒品云云。惟查：
（一）上訴人甲○○於98年3 、4 月間前往大陸地區與林暐洽
      談購買麻黃鹼之事宜，並約好由林暐自大陸珠海地區以
      貨運方式將附表所示之麻黃鹼寄送入境台灣，林暐遂於
      98年5 月初某日，將麻黃鹼混入咖啡豆中包裹封存，再以
      紙箱密封後，透過空運方式運輸進入臺灣，先委託不知情
      之朱秋榮收受後，再依林暐及甲○○之指示轉寄至上訴
      人甲○○位於屏東縣屏東市○○○路742 號8 樓之住處，
      並以甲○○捏造之假名「孫千惠」為收件人，以此方式輾
      轉運送第四級毒品麻黃鹼予上訴人甲○○之事實，業據上
      訴人甲○○於法務部調查局屏東縣調查站詢問時供稱：扣
      案4 箱疑似夾藏第四級毒品麻黃素之包裹是我所有，這4
      箱包裹是我叫的，上開4 箱包裹拆封後發現每箱內裝有29
      包咖啡豆，其中夾藏有土黃色不明粉末是麻黃素，4 箱包
      裹外面貼有「收件人：屏東市○○○路，742 號D 棟8 樓
      孫千惠收0000-000000 」，孫千惠是我向朋友亂掰的名字
      ，0000-000000 號電話是我在使用，這批貨是我請在大陸
      的朋友寄給我的，我向大陸的朋友亂掰「孫千惠」之假名
      作為收件人，而不用自己本名，是擔心從事非法遭查獲，
      遂取假名，大約在1 、2 個月前，因為我對麻黃素有興趣
      ，所以想和「阿財」聯繫，但沒有「阿財」的電話，所以
      親自前往大陸珠海找「阿財」，與他洽談購買麻黃素的事
      情，「阿財」表示可以用貨運寄送的方式寄到我屏東的地
      址，「阿財」是台灣人，年約40餘歲，我回台灣後他都沒
      有和我聯絡，因為我向「阿財」表示有興趣要作安非他命
      ，「阿財」同意給我2 、3 公斤的麻黃素讓我試作，若我
      可以作的成，後續再向他進貨即可，所以這是「阿財」寄
      給我試作的麻黃素，並沒有談到貨款，「阿財」在大陸的
      時候有和我提及大約會在5 月間請貨運送到我家，要我留
      下聯絡電話號碼，並要我回台以後等貨運行的電話，我是
      在98年5 月12日下午約3 、4 時左右，貨運行打電話通知
      我告知貨今天會送到，要我支付貨到付款的費用新台幣(
      以下同)360元，我就交代社區管理員，請社區管理員代為
      取貨，並把運費360 元交給社區管理員，我是因電視報導
      和上網得知安非他命的原料就是麻黃素，但要怎麼做，我
      還不會，我打算自己上網找製作安非他命的資料自行試作
      ，目前還沒有找其他人幫忙，我知道麻黃素是管制藥品，
      不知道是第四級毒品等語在卷（見偵卷第3 至5 頁）。上
      訴人甲○○於檢察官偵訊中亦供稱：扣案包裹是朋友「阿
      財」從大陸寄給我，阿財是我之前去大陸珠海認識的，今
      年3 月去大陸時與他接洽，他談到麻黃素可以做安非他命
      ，我想試試看，他說要寄一些黃麻素給我，因為麻黃素是
      管制藥品，我才答應他，請他寄給我，他說5 月會寄到，
      叫我留電話給他，我留一張易付卡的電話，並亂掰收件人
      為孫千惠的姓名，當初在大陸就講好，他就直接寄過來，
      我因一時好奇，看新聞報導有人製造安非他命，我不清楚
      為何包裹內有寫收貨人是林昆翰，昨天貨運行打電話給我
      ，跟我說貨到付款，是管理室代收，我要去拿時被捉了，
      貨運費用我寄放在管理室，我有跟管理室交待會有孫千惠
      的包裹寄來等語( 偵卷第31至33頁）。上訴人甲○○於原
      審法院羈押訊問時亦供稱：對檢察官聲請羈押之犯罪事實
      沒有意見，我知道錯了，我知道涉嫌毒品違法，也知道與
      毒品有關會有重罪刑責，不過我真是一時好奇，得知阿財
      有麻黃素的來源後，好奇想要進一步研究，目的是要買麻
      黃素進來製造安非他命，阿財就無償提供我麻黃素，毒品
      要寄來台灣時突然想到就寫個假的寄件人，我只是單純的
      把麻黃素運進來，我知道運輸毒品是不對的，我確實有運
      輸第四級毒品的犯行等語（原審98年度聲羈字第107 號卷
      第4 、5 頁）。核與證人朱秋榮於原審陳稱：98年5 月10
      日左右我有從公司寄出包裹給被告，包裹是以前的朋友林
      昆翰在四月間打電話給我，說他在大陸買了一些咖啡豆要
      寄過來，要寄過去的朋友在中和，住的是公寓，白天要上
      班，沒有人代收，我們是辦公大樓，就請管理員代收，要
      他朋友過來拿，我轉寄給被告，寄到後我們小姐簽收，放
      了二、三天，對方打電話給我說他朋友不能來拿，他朋友
      要賣給一個屏東的人叫孫千惠，請我轉寄過去，我們幫他
      寫地址轉寄送到屏東給孫千惠，林昆翰寄給我的包裹我有
      拆封，我喜歡喝咖啡，我拆開有看到咖啡豆，比我買的等
      級還差，我又把它封回去，我只看到外包裝，沒有把它剪
      開，我從當兵起就做吧檯，對於咖啡很內行，因為包裝可
      以看到豆子，咖啡豆有印刷，翻起來就可以看到豆子，我
      沒有剪開，咖啡豆的重量應該差不多，我沒有特別注意，
      裡面有無藏東西我不清楚，我收到貨隔二、三天才寄出去
      ，我看我的文件，寄出去是五月十二日，我收到是沒有日
      期，林昆翰跟我講地址，我再跟公司的小姐講，我們都固
      定交給中連貨運，應該是寄出去的前一天，因為我們告訴
      中連貨運，他隔天才說，有打林昆翰所留0000000000電話
      ，但沒有通，因為寄出去前要確認地址，一開始打都沒有
      通，我等林昆翰打來，後來是否對方打來我，我忘記了，
      但是對方是男生，我是用室內電話打的，我第一次打沒有
      通，林昆翰有聯絡對方，對方打給我或我打給對方，我忘
      記了，一直到我聯繫上，才請小姐寄，但是跟我通話的人
      是男生，我打行動電話給對方，我們有講話，我說林昆翰
      有一些咖啡豆或什麼要寄給你，我跟他確認地址等語大致
      相符（見原審99年1 月6 日審判筆錄）。因上訴人甲○○
      於調查站及偵查中坦承該夾雜在咖啡豆中的麻黃鹼，是由
      在大陸朋友阿財所寄過來，証人朱秋榮於原審亦陳稱：朋
      友林昆翰說他在大陸買了一些咖啡豆要寄過來，由我辦公
      大樓之管理員代收，我轉寄給被告等語，是該夾藏麻黃鹼
      之咖啡豆是由大陸寄到台灣給朱秋榮，再由朱秋榮轉寄予
      上訴人甲○○無誤。
（二）又林暐於98年5 月間係在國外，並未在國內（自95年1
      月19日出境後迄今無入境記錄），而朱秋榮所使用之0000
      000000號行動電話於98年5 月11日確有收到數通來自大陸
      地區之電話等事實，亦有林暐之出入境紀錄、00000000
      00之通聯紀錄各1 份在卷可稽（見偵查一卷第50頁、65-9
      5 頁、偵查二卷第6 頁），堪認上訴人甲○○於警詢、檢
      察官偵訊中及原審法官訊問時供稱與林暐約定將附表所
      示之麻黃鹼以咖啡豆偽裝後，由在大陸之阿財即林暐先
      寄給朱秋榮，再由上訴人甲○○捏造「孫千惠」之姓名，
      由不知情之朱秋榮以收件人為孫千惠而寄至上訴人之住處
      ，上訴人甲○○自白該夾藏麻黃鹼之咖啡豆是由大陸寄來
      核與事實相符，自堪採為認定事實之證據；且被告自始即
      親自至大陸珠海洽購麻黃鹼，亦在該處獲承諾以寄達方式
      先行送達２．３公斤供試作，其認知貨源來自大陸地區甚
      明。初不因其未實際參與運輸之行為分擔仍難諉為無共同
      連輸犯意聯絡。
（三）又扣案如附表所示之麻黃鹼，確係毒品先驅原料麻黃鹼（
      Ephedrine ）屬毒品危害防制條例第2 條第2 項第4 款所
      定之第四級毒品，此有法務部調查局98年6 月6 日調科壹
      字第0980031108490 號鑑定書1 份在卷可稽（調查局卷第
      3 、4 頁、原審卷第20、21頁）。此外並有扣押筆錄、扣
      案物品目錄表各1 份、查獲照片18張在卷可憑，及混入麻
      黃素咖啡豆4 箱、運費收據、貨物收據等物扣案可資佐證
      ，堪認上訴人甲○○確有與林暐共同運輸附表所示之麻
      黃鹼入境台灣之事實。
（四）上訴人甲○○雖辯稱：只是單純受轉讓，沒有與林暐有
      犯意聯絡，未參與運送過程，單純只是持有第四級毒品云
      云。惟按毒品危害防制條例第四條所謂之「運輸」，係指
      轉運輸送而言，亦即由一地轉運輸送至另一地，不以由外
      國輸送至本國，或由本國運輸至外國為限，在本國境內之
      轉運輸送亦屬之，至於運輸之動機目的是否意在圖利，係
      在為己或為他人，運輸之方法為海運、空運、陸運均非所
      問，零星夾帶或短途持送者，固得斟酌實際情形依持有毒
      品罪論科，然係指無運輸或販賣之意圖單純持有毒品者而
      言，非謂凡零星夾帶或短途持送毒品者，不問其犯意如何
      概論以持有毒品之罪。又所謂「運輸」，係指本於運輸意
      思而搬運輸送而言，倘其有此意圖者，一有搬運輸送之行
      為犯罪即已成立，並非以運抵目的地為完成犯罪之要件；
      而運輸毒品罪，並不以兩地間毒品直接搬運輸送移轉存置
      於特定地點為限，其以迂迴、輾轉方法，利用不相同之運
      輸工具、方法，將特定之毒品移轉運送至終極目的地者，
      其各階段之運送行為，均不失為「運輸」行為之一種（最
      高法院96年度台上字第7141號、94年度台上字第2845號判
      決意旨參照）。上訴人甲○○與林暐謀議將附表所示之
      麻黃鹼以貨運方式，自大陸地區運送進入台灣地區，該麻
      黃鹼淨重合計2539.89 公克，純質淨重合計748.88公克，
      有上開法務部調查局鑑定書可稽，數量龐大，已非零星夾
      帶，更非短途持送，且上訴人甲○○於偵查中供稱：林暐
      談到麻黃素可以做安非他命，我想試試看，他說要寄一
      些黃麻素給我，因為麻黃素是管制藥品，我才答應他，請
      他寄給我，當初在大陸就講好，他就直接寄過來等語，另
      於原審法官訊問時亦供稱：我是一時好奇，得知阿財有麻
      黃素的來源後，想要進一步研究，目的是要買麻黃素進來
      製造安非他命，阿財就無償提供我麻黃素，毒品要寄來台
      灣時突然想到就寫個假的寄件人，我只是單純的把麻黃素
      運進來，我知道運輸毒品是不對的，我確實有運輸第四級
      毒品的犯行等語( 偵卷第31至33頁、原審98年度聲羈字第
      107 號卷第4 、5 頁），益證上訴人甲○○確有與林暐
      基於運輸第四級毒品麻黃鹼入境台灣之犯意聯絡而將附表
      所示之麻黃鹼運送至台灣地區，已參與犯罪構成要件之行
      為。
    綜上所述，因上訴人甲○○於調查站及偵查中坦承該夾雜在
    咖啡豆中的麻黃鹼，是由在大陸朋友阿財所寄過來，証人朱
    秋榮於原審亦陳稱：朋友林昆翰說他在大陸買了一些咖啡豆
    要寄過來，由我辦公大樓之管理員代收，我轉寄給被告等語
    ，又林暐於98年5 月間係在國外，並未在國內（自95年1
    月19日出境後迄今無入境記錄），而朱秋榮所使用之000000
    0000號行動電話於98年5 月11日確有收到數通來自大陸地區
    之電話等事實，亦有林暐之出入境紀錄、000000 0000 之
    通聯紀錄各1 份在卷可稽，是該夾藏麻黃鹼之咖啡豆是由台
    灣以外之大陸地區寄到台灣給朱秋榮，再由朱秋榮轉寄予上
    訴人無誤，又上訴人甲○○捏造「孫千惠」之姓名，由不知
    情之朱秋榮以收件人為「孫千惠」名義寄至上訴人甲○○之
    住處，上訴人甲○○此部分自白該夾藏麻黃鹼之咖啡豆是由
    大陸寄來，核與事實相符，事証明確，至上訴人甲○○辯稱
    ：我只是受轉讓之人，並非要運送第四級毒品，目的是為了
    自己使用．．．．我只是單純受轉讓，沒有跟林暐有何犯
    意聯絡，也沒有參與運送過程，亦未控制以何方法進口，應
    不構成運輸毒品云云，係事後卸責之詞，不足採信，其將第
    四級毒品麻黃鹼夾藏於咖啡豆中並利用空運將該等毒品運輸
    進入臺灣地區之犯行已堪認定。
二、按麻黃鹼（Ephedrine ）係毒品先驅原料，屬毒品危害防制
    條例第2 條第2 項第4 款所定之第四級毒品，且屬「懲治走
    私條例公告管制物品項目及其數額」甲項第4 款之管制進出
    口物品，不限其數額，均不得私運進出口。又自大陸地區私
    運物品進入臺灣地區，或自臺灣地區私運物品前往大陸地區
    者，以私運物品進口、出口論，適用懲治走私條例之規定處
    斷，懲治走私條例第12條亦定有明文。本件上訴人甲○○參
    與自大陸地區運輸、走私第四級毒品麻黃鹼入境，自應適用
    懲治走私條例第12條論以準走私罪。是核上訴人甲○○所為
    ，係犯毒品危害防制條例第4 條第4 項之運輸第四級毒品罪
    及懲治走私條例第2 條第1 項之私運管制物品進口罪。上訴
    人甲○○與林暐間，有犯意聯絡及行為分擔，為共同正犯
    。上訴人甲○○與林暐利用不知情之運輸業者、中連貨運
    公司承辦人員及朱秋榮轉運毒品，為間接正犯。上訴人甲○
    ○係以一行為同時觸犯上開2 罪名，為想像競合犯，依刑法
    第55條之規定，應從一重之運輸第四級毒品罪處斷。上訴人
    甲○○持有第四級毒品之低度行為，為運輸之高度行為所吸
    收，不另論罪。
三、原審適用毒品危害防制條例第4 條第4 項，懲治走私條例第
    2 條第1 項、第12條，刑法第11條、第28條、第55條，第38
    條第1 項第1 款規定，並審酌上訴人甲○○未曾有犯罪前科
    ，有臺灣高等法院被告前案紀錄表在卷可憑，素行尚佳，本
    次運輸扣案如附表編號1 至6 之第四級毒品之數量甚鉅，若
    將來製成甲基安非他命流入市面，將嚴重戕害國人身心健康
    ，並間接誘發其他犯罪，危害社會治安至廣，其行為自應受
    有相當程度之刑事非難，及其動機、目的、手段等一切情狀
    ，量處有期徒刑3 年6 月。並說明毒品危害防制條例第2 條
    第2 項規定，毒品依其成癮性、濫用性及對社會危害性分為
    四級，並就製造、運輸、販賣、意圖販賣而持有、以非法方
    法使人施用、引誘他人施用及轉讓等不同品項毒品之行為，
    分別定其處罰。至施用或持有第三、四級毒品，因其可罰性
    較低，故予除罪化，僅就施用及持有第一、二級毒品科以刑
    罰。惟鑑於第三、四級毒品均係管制藥品，特於同條例第11
    條之1 明定無正當理由，不得擅自持有；第18條第1 項後段
    復規定查獲之第三、四級毒品，無正當理由而擅自持有者，
    沒入銷燬之。從而，依同條例第18條第1 項後段應沒入銷燬
    之毒品，專指查獲之施用、持有第三、四級毒品而言；倘係
    查獲之製造、運輸、販賣、意圖販賣而持有、以非法方法使
    人施用、引誘他人施用或轉讓之第三、四級毒品，既屬同條
    例相關法條明文規定處罰之犯罪行為，即非該條項應沒入銷
    燬之範圍。又同條例第19條第1 項所定「供犯罪所用或因犯
    罪所得之物」，係指犯第4 條至第9 條、第12條、第13條或
    第14條第1 項、第2 項之罪所用或所得之物，不包括毒品本
    身在內，自不得為第三、四級毒品之沒收依據。同條例對於
    查獲之製造、運輸、販賣、意圖販賣而持有、以非法方法使
    人施用、引誘他人施用及轉讓第三、四級毒品之沒收，並無
    特別規定，如其行為已構成犯罪，則該毒品即屬不受法律保
    護之違禁物，應回歸刑法之適用，依刑法第38條第1 項第1
    款之規定沒收之（最高法院95年台上字第911 號裁判參照）
    。準此，本件扣案如附表編號1 至6 之物，經送驗後均屬第
    四級毒品，前已敘明，自屬違禁物，其包裝之殘渣袋，因與
    其上之毒品難以完全析離，亦無析離之必要與實益，應整體
    視為毒品，亦屬違禁物，均應依刑法第38條第1 項第1 款規
    定，予以宣告沒收；及說明送鑑耗用之麻黃鹼既已滅失，自
    無庸再予宣告沒收。至於扣案之運費收據2 張、貨物收據1
    張，並非上訴人甲○○所有，NOKIA 手機（含晶片），亦難
    以認定與本件犯行有關，其均不為沒收諭知之理由。經核原
    判決認事用法並無不合，量刑亦屬適當，上訴人甲○○上訴
    否認運輸毒品，為無理由，應予駁回。
據上論結，應依刑事訴訟法第368 條，判決如主文。
本案經檢察官林應華到庭執行職務。
中    華    民    國    99    年    6     月    15    日
                  刑事第八庭    審判長法  官  洪兆隆
                                      法  官  郭玫利
                                      法  官  張盛喜
以上正本證明與原本無異。
如不服本判決應於收受本判決後10日內向本院提出上訴書狀，其
未敘述上訴理由者，並得於提起上訴後10日內向本院補提理由書
狀（均須按他造當事人之人數附繕本）「切勿逕送上級法院」。
中    華    民    國    99    年    6     月    15    日
                                      書記官  黃一秋
附錄本件判決論罪科刑法條
毒品危害防制條例第4條第4項：
製造、運輸、販賣第四級毒品者，處3 年以上10年以下有期徒刑
，得併科新臺幣3 百萬元以下罰金。
附表
┌──┬────────────┬────┬────────────┬─────┐
│編號│    扣 案 物 名 稱      │ 數 量  │     檢  驗  報  告     │沒收依據  │
├──┼────────────┼────┼────────────┼─────┤
│ 1  │麻黃鹼（Ephedrine)      │  1包   │法務部調查局鑑定結果：  │          │
│    │(編號1-1)               │        │含第四級毒品先驅原料第1 │刑法第38條│
│    │                        │        │項麻黃鹼成分，淨重487.16│第1項第1款│
│    │                        │        │公克(空包裝重5.12公克)，│          │
│    │                        │        │純度34.26%，純質淨重    │          │
│    │                        │        │166.90 公克。           │          │
├──┼────────────┼────┼────────────┼─────┤
│ 2  │麻黃鹼（Ephedrine)      │  1包   │法務部調查局鑑定結果：  │          │
│    │(編號1-2)               │        │含第四級毒品先驅原料第1 │刑法第38條│
│    │                        │        │項麻黃鹼成分，淨重460.85│第1項第1款│
│    │                        │        │公克(空包裝重5.12公克)，│          │
│    │                        │        │純度27.60%，純質淨重    │          │
│    │                        │        │127.19 公克。           │          │
├──┼────────────┼────┼────────────┼─────┤
│ 3  │麻黃鹼（Ephedrine)      │  1包   │法務部調查局鑑定結果：  │          │
│    │(編號1-3)               │        │含第四級毒品先驅原料第1 │刑法第38條│
│    │                        │        │項麻黃鹼成分，淨重458.38│第1項第1款│
│    │                        │        │公克(空包裝重5.13公克)，│          │
│    │                        │        │純度29.94%，純質淨重    │          │
│    │                        │        │137.24 公克。           │          │
│    │                        │        │                        │          │
│    │                        │        │                        │          │
├──┼────────────┼────┼────────────┼─────┤
│ 4  │麻黃鹼（Ephedrine)      │  1包   │法務部調查局鑑定結果：  │          │
│    │(編號1-4)               │        │含第四級毒品先驅原料第1 │刑法第38條│
│    │                        │        │項麻黃鹼成分，淨重460.17│第1項第1款│
│    │                        │        │公克(空包裝重5.12公克)，│          │
│    │                        │        │純度30.05%，純質淨重    │          │
│    │                        │        │138.28 公克。           │          │
├──┼────────────┼────┼────────────┼─────┤
│ 5  │麻黃鹼（Ephedrine)      │  1包   │法務部調查局鑑定結果：  │          │
│    │(編號1-5)               │        │含第四級毒品先驅原料第1 │刑法第38條│
│    │                        │        │項麻黃鹼成分，淨重504.47│第1項第1款│
│    │                        │        │公克(空包裝重5.13公克)，│          │
│    │                        │        │純度27.48%，純質淨重    │          │
│    │                        │        │138.63公克。            │          │
├──┼────────────┼────┼────────────┼─────┤
│ 6  │麻黃鹼（Ephedrine)      │  1包   │法務部調查局鑑定結果：  │          │
│    │(編號1-6)               │        │含第四級毒品先驅原料第1 │刑法第38條│
│    │                        │        │項麻黃鹼成分，淨重168.86│第1項第1款│
│    │                        │        │公克(空包裝重5.12公克)，│          │
│    │                        │        │純度24.07%，純質淨重    │          │
│    │                        │        │40.64公克。             │          │
└──┴────────────┴────┴────────────┴─────┘

司法院資訊處製作；財團法人民間司法改革基金會備份。
